臺灣高雄地方法院刑事判決　　　　　　　　　　　　九十三年度訴字第三四０九號
　　公　訴　人　臺灣高雄地方法院檢察署檢察官
　　被　　　告　乙○○　男　二.
右列被告因違反毒品危害防制條例案件，經檢察官提起公訴（九十三年度毒偵字第五
八三二號、第五九三一號），本院合議庭裁定由受命法官獨任進行簡式審判程序，判
決如左：
    主  文
乙○○連續施用第一級毒品，處有期徒刑壹拾月。
    事  實
一、乙○○曾於民國九十年間因施用第一、二級毒品案件，經本院以九十一年度訴字
    第四六九號刑事判決分別判處有期徒刑一年、六月，經上訴由臺灣高等法院高雄
    分院以九十一年度上訴字第八二九號就施用第一級毒品部分撤銷改判有期徒刑一
    年、施用第二級毒品部分駁回上訴，應執行有期徒刑一年五月確定；因強奪案件
    ，經本院以九十一年度訴字第二一五八號刑事判決有期徒刑一年六月確定，與前
    揭二罪，經定其應執行有期徒刑二年十月確定後，上開三案接續執行，於九十三
    年五月二十五日縮短刑期假釋出監並付保護管束，至九十四年六月十日保護管束
    期滿，現仍假釋中（不構成累犯）。其前於八十九年、九十年間，二次經臺灣高
    雄地方法院檢察署檢察官聲請本院先後以八十九度毒聲字第七七五二號、九十度
    毒聲字第一一二三號裁定送觀察、勒戒後，均認無繼續施用毒品之傾向，而經該
    署檢察官分別於八十九年十月十七日以八十九年度毒偵字第六七四五號、於九十
    年四月二十五日以八十九年度毒偵字第七六０七號為不起訴處分確定，復於九十
    年間又因犯施用毒品案件，再經本院以九十年度毒聲字第七０一五號裁定令入戒
    治處所施以強制戒治，檢察官並就當次犯行提起公訴，經本院以九十一年度訴字
    第四六九號刑事判決分別判處有期徒刑一年、六月，經上訴由臺灣高等法院高雄
    分院以九十一年度上訴字第八二九號就施用第一級毒品部分撤銷改判有期徒刑一
    年、施用第二級毒品部分駁回上訴，應執行有期徒刑一年五月確定，並以九十一
    年度毒聲字第四五二四號裁定停止戒治付保護管束，於九十二年三月四日保護管
    束期滿視為強制戒治執行完畢。詎仍其不知悔改，明知海洛因業經公告為毒品危
    害防制條例第二條第二項所列管之第一級毒品，不得非法持有、施用，復基於施
    用第一級毒品海洛因（原起訴書誤載為鴉片，業經公訴人當庭更正）之概括犯意
    ，於九十二年三月四日強制戒治執行完畢釋放後五年內，於九十三年五月底（即
    九十三年五月二十五日假釋出監後）之某日起迄同年八月十八日晚上六時許止，
    在其友人真實姓名、年籍均不詳之綽號「阿龍」成年男子位於高雄縣大寮鄉某處
    。嗣經警方分別九十三年六月二十五日通知其至警局採集尿液送驗後；於九十三
    年八月十八日中午十二時二十分，在高雄縣大寮鄉○○街九號前查獲，且於九十
    三年八月十九日下午三時三十分採尿送驗後，因檢驗結果均呈嗎啡陽性反應，始
    知上情。
二、案經臺灣高雄地方法院檢察署觀護人、高雄市政府警察局刑事警察大隊分別簽請
    、報請臺灣高雄地方法院檢察署檢察官偵查起訴。
    理  由
一、本案被告乙○○所犯係死刑、無期徒刑、最輕本刑為三年以上有期徒刑以外之罪
    ，其於準備程序就前揭被訴事實為有罪之陳述，經受命法官告知簡式審判程序之
    旨，並聽取其與公訴人之意見後，本院認無不得或不宜改依簡式審判程序進行之
    處，爰依刑事訴訟法第二百七十三條之一第一項、第二百八十四條之一，裁定本
    件由受命法官獨任進行簡式審判程序，合先敘明。
二、訊據被告對其於右揭時、地連續施用第一級毒品海洛因之事實，於本院審理時（
    參見本院九十四年一月二十日審判筆錄）坦承不諱。另查：
  (一)被告係分別於九十三年六月二十五日、同年八月十八日下午三時三十分，經警方
    採集其尿液送驗結果，均呈嗎啡陽性反應，此有長榮大學毒物研究中心濫用藥物
    尿液檢驗報告、高雄市立凱旋醫院九十三年九月六日轉碼編號00000000
    濫用藥物尿液檢驗報告及尿液採證代碼對照表各一紙附卷可稽，足見被告確有施
    用第一級毒品海洛因之事實無訛。
  (二)按海洛因施用入人體後水解還原成嗎啡，再循嗎啡之代謝方式排出體外，業據行
    政院衛生署藥物食品檢驗局七十三藥檢壹字第○三○二二一號函說明綦詳，且依
    醫學臨床實驗及根據英國藥學會出版ＩｓｏｌａｔｉｏｎａｎｄＩｎｄｅｎｔｉ
    ｆｉｃａｔｉｏｎｏｆＤｒｕｇｓ乙書第二九三頁載明：海洛因經注射入人體後
    ，在體內迅速水解成６ＭｏｎｏａｃｅｔｙＩｍｏｒｐｈｉｎｅ，再緩緩繼續水
    解成嗎啡，然後再循嗎啡之代謝方式排出，同書第四三一至四三二頁並載有：嗎
    啡經注射入人體後，約百分之五十以上於八小時內自尿中排出，至二十四小時排
    出約百分之九十，但四十八小時後仍有微量可檢出等語。是依上開說明，佐以被
    告前揭尿液檢驗報告，被告自白於前揭時間，有連續施用第一級毒品海洛因多次
    等語，核與前揭事證相符，應堪採信。
  (三)另犯毒品危害防制條例第十條施用第一級毒品之罪者，檢察官應先聲請法院裁定
    將被告令送勒戒處所觀察、勒戒，經觀察、勒戒後，認無繼續施用毒品傾向者，
    應由檢察官為不起訴之處分，如認有繼續施用毒品傾向者，應由檢察官聲請法院
    裁定令入戒治處所施以強制戒治，且經觀察、勒戒或強制戒治執行完畢釋放後，
    五年內再犯第十條之罪，檢察官應依一般刑事訴訟程序予以起訴論罪科刑，此觀
    諸毒品危害防制條例第二十條第一項、第二項、第二十三條第二項前段規定自明
    。經查，被告前於八十九年、九十年間，二次經臺灣高雄地方法院檢察署檢察官
    聲請本院先後以八十九度毒聲字第七七五二號、九十度毒聲字第一一二三號裁定
    十月十七日以八十九年度毒偵字第六七四五號、於九十年四月二十五日以八十九
    年度毒偵字第七六０七號為不起訴處分確定，復於九十年間又因犯施用毒品案件
    ，再經本院以九十年度毒聲字第七０一五號裁定令入戒治處所施以強制戒治，檢
    察官並就當次犯行提起公訴，經本院以九十一年度訴字第四六九號刑事判決分別
    判處有期徒刑一年、六月，經上訴由臺灣高等法院高雄分院以九十一年度上訴字
    第八二九號就施用第一級毒品部分撤銷改判有期徒刑一年、施用第二級毒品部分
    駁回上訴，應執行有期徒刑一年五月確定，並以九十一年度毒聲字第四五二四號
    裁定停止戒治付保護管束，於九十二年三月四日保護管束期滿視為強制戒治執行
    完畢等情之事實，此有臺灣高等法院被告全國前案紀錄表、本院被告院內索引卡
    紀錄表、臺灣高雄地方法院檢察署刑案資料查註紀錄表各一紙附卷可參。被告前
    既曾因施用毒品案件，經強制戒治後，復因施用毒品，其於前開強制戒治執行完
    畢釋放後五年內，再犯本案施用毒品罪，依毒品危害防制條例第二十三條第二項
    之規定，屬應依法論罪科刑之行為，依前開說明，本案被告上開所為，係於九十
    二年三月四日強制戒治執行完畢釋放後五年內，再犯毒品危害防制條例第十條第
    一項施用第一級毒品罪，事證明確，被告上開犯行洵堪認定。
三、按海洛因為毒品危害防制條例第二條第二項第一款所明定之第一級毒品。核被告
    所為，係犯同條例第十條第一項之施用第一級毒品罪。被告持有第一級毒品進而
    施用，持有之低度行為為施用之高度行為所吸收，不另論持有毒品之罪。其先後
    多次施用第一級毒品海洛因，時間緊接，犯罪構成要件相同，顯係基於概括犯意
    為之，應依刑法第五十六條之規定，論以一罪，並加重其刑。爰審酌被告前因施
    用毒品案件經強制戒治執行完畢釋放後，仍未能徹底戒絕毒品，且曾於九十年間
    因施用第一、二級毒品案件，經本院以九十一年度訴字第四六九號刑事判決分別
    判處有期徒刑一年、六月，經上訴由臺灣高等法院高雄分院以九十一年度上訴字
    第八二九號就施用第一級毒品部分撤銷改判有期徒刑一年、施用第二級毒品部分
    駁回上訴，應執行有期徒刑一年五月確定；因強奪案件，經本院以九十一年度訴
    字第二一五八號刑事判決有期徒刑一年六月確定，與前揭二罪，經定其應執行有
    期徒刑二年十月確定後，上開三案接續執行，於九十三年五月二十五日縮短刑期
    假釋出監並付保護管束，至九十四年六月十日保護管束期滿，現仍假釋中（不構
    成累犯），此有臺灣高等法院被告全國前案紀錄表、本院被告院內索引卡紀錄表
    、臺灣高雄地方法院檢察署刑案資料查註紀錄表各一份存卷可考，竟於假釋期間
    犯本案施用毒品罪，顯見其無戒毒悔改之意，惟念其施用毒品之次數、施用毒品
    乃自戕一己之身體健康，尚未對他人造成危害，且犯後已坦承犯行，態度良好等
    一切情狀，量處如主文所示之刑。
據上論斷，應依刑事訴訟法第二百七十三條之一第一項、第二百九十九條第一項前段
，毒品危害防制條例第十條第一項，刑法第十一條前段、第五十六條，判決如主文。
本案經檢察官甲○○到庭執行職務。
中　　　華　　　民　　　國　　九十四　　年　　　一　　　月　　二十七　　日
                                  臺灣高雄地方法院刑事庭
                                      法　官  唐中興
右正本證明與原本無異。
如不服本判決，應於判決送達後十日內，向本院提出上訴狀。
                                      書記官  顏宗貝
中　　　華　　　民　　　國　　九十四　　年　　　一　　　月　　二十七　　日
附錄本案判決論罪科刑法條：
毒品危害防制條例第十條
施用第一級毒品者，處六月以上五年以下有期徒刑。
施用第二級毒品者，處三年以下有期徒刑。
